臺灣桃園地方法院民事判決　　　　　　 96年度重訴字第212號
原　　　告　乙○○
訴訟代理人　李建賢律師
被　　　告　甲○○
　　　　　　　　　　　　之1
上列當事人間請求清償債務事件，於民國96年8 月15日辯論終結
，本院判決如下：
    主      文
被告應給付原告新臺幣玖佰捌拾萬玖仟伍佰伍拾元，及自民國
九十六年七月二十三日起至清償日止，按週年利率百分之五計算
之利息。
訴訟費用由被告負擔。
    事實及理由
一、本件原告起訴主張：被告於民國94年12月16日向陽信商業銀
    行股份有限公司借款新台幣（下同）12,000,000元，期間至
    95年12月15日止，由原告及第三人王立璽為上開借款之連帶
    保證人。詎上開借款期限屆至，被告仍積欠陽信商業銀行本
    金9,748,550 及利息91,000元，幾經催討，被告仍未清償，
    陽信商業銀行乃以保證關係向原告催討，原告遂向國泰世華
    商業銀行股份有限公司貸款9,839,550 元，並分別於96年3
    月8 日及9 日代為清償借款及利息。按保證人向債權人為清
    償後，於其清償範圍內，承受債權人對於主債務人之債權，
    民法第749 條前段定有明文。因此，既然原告基於代位清償
    之法律效果承受陽信銀行對於被告之債權，遂提起本件訴訟
    。並請求被告給付原告9,839,550 元，及自起訴狀繕本送達
    之翌日起至清償日止，按年息5%計算之利息。
二、被告則以：系爭借款，原告之夫即被告叔叔曾經答應，如果
    無法還款，不會向被告催討，縱然原告代被告清償系爭借款
    ，則依照雙方先前之約定，原告不應向被告催討云云等語置
    辯。並聲明：原告之訴駁回，訴訟費用由原告負擔。
三、原告主張代被告清償陽信商業銀行之借款9,839,550 元，業
    據原告提出匯款回條2 紙、貸款契約書、本息自動扣繳約定
    書各乙紙為證，且被告到庭亦不否認原告代為清償借款，堪
    信原告之主張為真實。惟被告以原告之夫曾經答應代為清償
    系爭借款，且不為求償等語置辯。則本案首應審酌：為原告
    之夫是否曾經答應不向被告請求償還系爭借款？經查：按當
    事人主張有利於己之事實者，就其事實有舉證之責任，民事
    訴訟法第277 條前段定有明文。被告主張原告之夫曾經答應
    不催討代為清償之借款，然為原告所否認。查：原告之夫不
    等同於原告，既然代償借款者為原告，則不論原告之夫是否
    曾經對被告承諾不催討，對於原告不生效力。故既然原告代
    被告清償系爭借款，依民法第749 條前段規定，原告則取得
    債權人對於被告之債權。是原告依民法第749 條前段請求被
    告給付9,839,550元，為有理由，應予准許。
四、綜上所述，本件原告依民法第749 條前段規定，請求被告給
    付9,839,5500元，及自起訴狀繕本送達翌日即96年7 月24日
    起至清償日止，按年息5%計算之利息，為有理由，應予准許
    。
五、本件事證已臻明確，兩造其餘攻擊及防禦方法，核與本判決
    結果不生影響，爰不予一一贅述，附此敘明。
六、據上論結，原告之訴為有理由，依民事訴訟法第78條，判決
    如主文。
中　　華　　民　　國　　96　　年　　8 　　月　　24　　日
                  民事第三庭    法　官　張益銘
以上正本係照原本作成。
如對本判決上訴，須於判決送達後20日內向本院提出上訴狀。
中　　華　　民　　國　　96　　年　　8 　　月　　24　　日
                                書記官　陳鳳怡
